

简 历

个人信息

刘忠武

工作年限: 八年以上 手 机: 086-13482032400

居住地: 上海-浦东新区 电子邮件: liuzhongwu2008@gmail.com

学 历: 硕士 业: 机械电子工程/机电一体化

关键词: 架构师 数据仓库 DWBI ETL Oracle SqlServer PostgreSQL

男 性 别: 出生日期: 1977年7月17日

地 址: 上海市浦东新区

邮区 编: 201206

目前年薪: 15-30万人民币

户 \Box : 上海

自我评价

具有多年数据库建模、数据分析和开发DBA经验和.NET开发经验.

熟悉数据仓库建模流程, 精通DataStage和SQL Server的SSIS等ETL, 熟悉Attunity CDC产品。

熟悉PowerDesigner, ERWin等建模工具, 熟悉Oracle, SQL Server, 熟悉SQL的调优、测试和Trouble Shooting.

熟悉项目开发的全过程, 熟悉waterfall和agile开发模式, 熟悉Subversion, VSS, PVCS, 以及teamcity等持续集成工具.

学习和适应能力强,具备良好的沟通能力和团队合作精神.有带新人的经验,在项目中多负责架构设计。

喜欢研究开源技术,是数据库单元测试工具AnyDbTest开源项目的作者.最近在研究Python和PostgreSQL.

求职意向

到岗时间: 待定 工作性质: 全职

希望行业: 通信/电信运营、增值服务;金融/投资/证券;银行;保险;互联网/电子商务

目标地点: 上海 期望薪水: 面议/月

计算机软件; IT-管理; 互联网开发及应用 目标职能:

http://my.51job.com/sc/applyjob/preview_resume.php?ReSumeID=21535619&Ac... 2011-3-4

工作经验

2009/11--至今: 美国友邦保险公司(500人以上)

所属行业: 保险

IT 资深系统分析师

负责:

数据仓库ETL(DataStage/SSIS)的设计和开发,

数据仓库Job调度系统管理

ORACLE数据库管理,SQL、PL/SQL开发及调优

数据仓库数据模型的设计和开发

数据仓库DWH相关应用系统的开发

ODS平台/报表平台的维护和应用开发

指导应用服务工程师的工作

项目:

负责报表平台搭建(为保监会和各业务部门出报表,以及和银行作数据交换)

负责ODS 的hot area/daily snapshot/weekly snapshot/monthly snapshot的分层架构

2007/4--2009/11: 高知特信息技术(上海)有限公司

所属行业: 计算机软件

开发部 高级软件工程师

工作职责: 系统分析, 设计和开发

项目经验

2007-4-2007-10, 为美国Aribtron公司开发SPAAS项目,这是一个Survey Sample分析软件,

角色:数据库架构师

工具或语言: C#, Oracle9i

2007-10至2008-4,设计路透社(Reuters) Factsheet系统,该系统是Reuters Knowledge(RK)这个Fund/Portfolio门户的报表生质负责Word2007和PDF报表生成.

角色: 系统架构, Technical Lead,

工具或语言: C#, Open XML, ASP.Net

2008-2至2008-12, 为ING保险公司设计业务系统和ODS数据库接口, 从事数据有效性验证, 数据清洗, 和ETL工作角色:数据库建模, 并编写主要的数据库代码

工具和数据库: PowerDesigner, Oracle 9i数据库, SQL Server 2005, SSIS

2009年,参与Novartis(诺华医药)的数据仓库项目,具体负责数据仓库建模和ETL工作.参与设计一个管理Cognos Report的Pc 角色:数据库建模,ETL Team Lead

工具和数据库: ERWin, Oracle 10g, SQL Server 2005, SSIS,

2004/4--2007/4: 上海素科源信息技术有限公司

所属行业: 计算机服务(系统、数据服务,维修)

软件部 项目经理

进行项目调研、系统分析,详细设计功能模块,组织并参与开发团队进行项目开发。作为开发方代表,负责和用户进行沟延工作业绩: (1) 2004/5-2004/11

(1) 200 1/0 200 1/11

项目名称: 盐城电信电源监控系统

承担任务:参与系统调研、负责系统架构设计和详细设计

 $(2)\ 2004/11-2005/3$

项目名称: BizFlow工作流中间件(作为公司其他项目的工作流中间件) 承担任务: 项目负责人 负责系统架构设计和详细设计以及核心API的实现

 $(3)\ 2005/3 - 2005/8$

项目名称: 苏州BenQ设备检修管理系统

承担任务:项目负责人负责系统架构设计和DB设计、系统详细功能设计

(4) 2005/7 - 2006/9

项目名称: eDocCenter电子文档管理系统

承担任务:项目负责人负责系统架构设计和详细设计、License模块设计

2002/3--2004/4: 上海晨辉科技有限公司

所属行业: 计算机软件

软件部 高级软件开发工程师

参与软件开发的全过程,包括系统调研、需求设计、详细设计、代码编写等。协助进行系统测试和项目实施。

工作业绩: (1) 2002/3-2002/9

项目名称:上海市南电力工程公司电缆图纸MIS系统

承担任务:项目负责人 负责系统调研、系统架构设计和详细设计,以及绝大部分代码的编写,配合进 试和实施。

 $(2)\ 2002/10-2003/4$

项目名称: 上海市南电力设计公司项目管理平台

承担任务:系统分析员参与系统调研、负责DB设计和公用模块以及中间层设计。

(3) 2003/4-2004/03

项目名称: 上海市超高压输变电公司单项工程管理系统

承担任务:项目负责人 负责系统调研、负责DB设计和以及中间层设计。负责开发小组内部以及和用/通。

教育经历

1999/9--2002/3 辽宁工程技术大学 机械设计制造及其自动化 硕士

研究方向: 信息处理与计算机辅助设计

1995/9--1999/7 辽宁工程技术大学 机械电子工程/机电一体化 本科

证 书

2001/6 大学英语六级

1997/1 全国计算机等级三级A

语言能力

英语(良好):

IT技能

| 技能名称 | 熟练程度 | 使用时间 |
|---------------|------|------|
| Data Modeling | 精通 | 30月 |
| ERwin | 熟练 | 3月 |
| Java | 熟练 | 10月 |
| Linux | 一般 | 4月 |
| Oracle | 精通 | 52月 |
| SQL Server | 精通 | 50月 |
| Delphi | 精通 | 30月 |
| C# | 精通 | 46月 |
| Data Analyst | 精通 | 26月 |
| | | |